臺灣高等法院刑事判決　　　　　　 92年度上更(一)字第351號
上　訴　人
即自訴人　　庚○○○開發股份有限公司
代　表　人　癸○○
上　訴　人
即 自 訴人
兼前一代理人甲○○
被　　　告　辛○○　行政院公平交易委員會前主任委員
　　　　　　丑○○　行政院公平交易委員會前委員
　　　　　　丁○○　行政院公平交易委員會前委員
　　　　　　子　○　行政院公平交易委員會前委員
　　　　　　壬○○　行政院公平交易委員會前委員
　　　　　　己　○　行政院公平交易委員會前委員
　　　　　　　　　　前述六人共.
共　　　同
選任辯護人　王永森律師
上列上訴人因自訴被告等偽造文書等案件，不服臺灣臺北地方法
院88年度自字第849號，中華民國89年9月5日第一審判決，提起
上訴，判決後，經最高法院發回更審，本院更為判決如下：
    主  文
上訴駁回。
    理  由
一、按提起上訴，應自判決送達後10日內為之，刑事訴訟法第34
    9條定有明文。本件上訴人即自訴人庚○○○開發股份有限
    公司（以下簡稱萬國公司）係於民國89年9月14日收受原審
    法院判決正本之送達，有送達證書可查（見原審卷第457 頁
    ），就該址於同一日亦向上訴人即自訴人甲○○為送達，亦
    有送達證書可證（見原審卷第458頁）。依上開二件送達證
    書顯示，均經大廈管理員在送達證書上蓋「大興商業大樓」
    管理委員會收發章圖戳代收，並一併由該管理員以受僱人之
    身分簽名，足認已交付受僱人，由其合法收受，與交付本人
    生同一效力。而上訴人甲○○於自訴狀中敘明係萬國公司總
    經理（見原審卷第3頁第4行）。其已陳明該萬國公司係其事
    務所，則對該址所為之送達，即屬合法有效之送達。
二、上訴人萬國公司之代表人癸○○於本院92年6月13日訊問時
    雖稱：原審判決是89年9月21日伊回家時，長利公司的蔡小
    姐拿給伊的云云；上訴人兼萬國公司代理人甲○○於本院94
    年5月27日審理時雖陳稱：「證人已說清楚那個地點只是供
    萬國公司對外聯絡之用而已，並沒有在那邊有任何營業的行
    為，同時萬國公司於86年8月27日被處分勒令歇業，就沒有
    再營業了，那時我也不是萬國公司的總經理了，我也沒有所
    謂上班可言。」云云。惟被告等共同選任辯護人王永森律師
    當庭陳稱：「因為自訴人甲○○已經陳述他是萬國公司的總
    經理，所以萬國公司應該是他的事務所或營業所，對該處送
    達應是合法的。」等語。經查上訴人萬國公司於88年9月14
    日向原審法院提起自訴時即記載其設址於臺北市○○○路○
    段30號12樓之5，89年9月28日提起本件上訴時亦記載其設址
    於該處，直至90年3月2日對本院89年度上訴字第3598號判決
    提起上訴時，於上訴狀仍記載該址，有其刑事自訴狀（見原
    審卷第1頁）、第二審上訴狀（本院上訴字卷第7頁）、第三
    審上訴狀（見最高法院92年度台上字第2635號卷第3頁）在
    卷可稽，迄於94年6月2日上訴人等之「刑事訴訟陳報狀」仍
    記載上訴人萬國公司設址於「臺北市○○○路○段30號12 樓
    之5」，有該陳報狀附於本院本審卷可稽。原審向上訴人萬
    國公司、上訴人兼萬國公司代理人甲○○送達88年10月12
    日調查傳票亦係向該址送達（該址亦係萬國公司登記之地址
    ，此有本院92年度上更（一）字第351號卷一第43頁財團法
    人金融聯合徵信中心公司登記資訊資料可稽），且合法有效
    送達（見原審卷第87、88頁送達證書），上訴人兼萬國公司
    代理人甲○○並於88年10月12日到庭應訊（見原審卷第109
    至112頁訊問筆錄）。上訴人兼萬國公司代理人甲○○既於
    原審陳明其係上訴人萬國公司之總經理，原審對其事務所所
    為之送達即屬合法有效。證人乙○○於本院92年6月13日證
    稱：臺北市○○○路○段30號4樓是長利證券公司（以下簡稱
    長利公司），長利公司與萬國公司無關，萬國公司沒有請其
    幫忙收信，癸○○係長利公司董事，伊沒有收過萬國公司信
    件，伊只收癸○○私人信件云云。惟另證稱：信件都是大樓
    管理員收受，管理員是管理委員會找來的，薪資是管理委員
    會支付，大樓用戶都有繳管理費，管理員之工作，包括管理
    維護、信件代收及發放信件等語。證人丙○○於本院92年6
    月13日證稱：「我本來將該處（指臺北市○○○路○段30 號
    12樓之5）租給長利公司，萬國公司只是借一個地址來聯絡
    通訊」云云。惟上訴人萬國公司既向原審法院陳報送達之地
    址為臺北市○○○路○段30號12樓之5，上訴人甲○○亦向原
    審陳明係萬國公司總經理，自係以該址為其事務所，原審判
    決正本之送達均經該大廈管理員合法收受，均已合法有效送
    達，則證人乙○○、丙○○所為之證述，尚均不足為上訴人
    等有利之認定。上訴人等前開所述，亦均無可採。
三、據上所述，上訴人萬國公司、甲○○之送達處所均係在臺灣
    士林地方法院所轄臺北市之大同區，而向臺灣臺北地方法院
    為訴訟行為，依法院當事人在途期間標準第3條1（2）之規
    定，不計在途期間，惟因其等之上訴期間末日係星期日，順
    延一日至89年9月25日上訴期間屆滿。其等遲至同年9月28
    日始提起上訴，已逾10日期間，按之上開規定，顯屬違背法
    律上之程式，且無從補正，應由本院依刑事訴訟法第36 7條
    前段、第372條不經言詞辯論，判決如主文。
中　　華　　民　　國　　94　　年　　6　　月　　7  　　日
　　　　　　　　　刑事第十八庭  審判長法　官  陳  春  秋
　　　　　　　　　　　　　　　　　　  法　官  楊  貴  雄
　　　　　　　　　　　　　　　　　　  法　官  李  英  勇
以上正本證明與原本無異。
如不服本判決，應於收受送達後十日內向本院提出上訴書狀，其
未敘述上訴之理由者並得於提起上訴後十日內向本院補提理由書
（均須按他造當事人之人數附繕本）。
                                      書記官  李  信  穎
中　　華　　民　　國　　94　　年　　6 　　月　　9 　　日
